【裁判字號】    89,易,59
【裁判日期】    890308
【裁判案由】    竊盜
【裁判全文】
臺灣臺東地方法院刑事判決                 八十九年度易字第五九號
    公  訴  人  臺灣台東地方法院檢察署檢察官
    被      告  乙○○
右列被告因竊盜等案件，經檢察官提起公訴（八十八年度偵字第三Ｏ五Ｏ號），本院
判決如左：
    主  文
乙○○竊盜，處罰金伍仟元，如易服勞役，以參佰元折算壹日。
被訴侵占部分無罪。
    事  實
一、乙○○意圖為自己不法之所有，於民國八十八年五月中旬，因其雇主甲○○在台
    東市○○○路一六一之一號倉庫須拆除，允諾替甲○○搬運原木椅擬寄放乙○○
    住處之際，趁機竊取甲○○所有之電扇、休閒椅、麻將桌各一個，價值共約新台
    幣（下同）七千多元，得手後，放置於台東市○○路二十六巷十九弄十六號其住
    處，嗣於同年九月四日甲○○為索討寄託保管之原木椅一批被拒時，在乙○○住
    處發覺前開電扇等物，遂報警查獲。
二、案經甲○○訴由台東縣警察局成功分局報請臺灣臺東地方法院檢察署檢察官偵查
    起訴。
    理  由
一、訊據被告乙○○固坦承趁機拿取甲○○之電扇、休閒椅、麻將桌等物，惟辯稱係
    工人自行搬運至其住處，且係老板要贈送的云云。惟查前開犯行業據被告於警訊
    坦承未經其老板（指甲○○）同意而拿取前開電扇、休閒椅、麻將桌等物不諱，
    告訴人甲○○於審理中亦否認有贈送被告情事，被告所辯告訴人贈送乙節，不能
    採信；又究係何工人運搬，被告始終未能舉證以實其說，再告訴人甲○○未曾積
    欠被告工資等情，亦據被告於審理中自承在卷，被告空言否認竊盜，不足採信，
    犯行堪以認定。
二、核被告所為，係犯刑法第三百二十條第一項之竊盜罪。爰審酌被告犯罪之手段，
    其品性、生活狀況、智識程度、所竊取之物僅值七千多元，及犯罪後飾卸之態度
    等一切情狀，量處如主文所示之罰金刑，並諭知易服勞役之折算標準，以示懲儆
    。
三、公訴意旨另以：被告乙○○於八十八年五月間其雇主甲○○位於台東市○○○路
    一六一之一號之倉庫拆除時，搬至被告住處寄放之原木椅十六張，被告竟將之侵
    占入己，出售他人，同年九月四日為甲○○查覺，因認被告另犯侵占罪嫌云云。
    按犯罪事實應依證據認定之，無證據不得推定其犯罪事實，刑事訴訟法第一百五
    十四條定有明文。訊之被告堅決否認有侵占之犯行，辯稱該批原木椅係甲○○當
    初要求寄放保管的，原木椅現還在，因伊家裡放不下，一部分放置於伊妹家中，
    伊願返還告訴人，惟取回原木椅等重物須告訴人自行來前來運搬等語。經查本件
    原木椅係告訴人於八十八年五月中旬因其倉庫拆除，無空間處所置放，乃徵得被
    告同意寄放在被告家中保管等情，業據告訴人甲○○陳述明確，而該原木椅部分
    現仍置於被告家中，部分置於其妹陽佩芬家中等情，業據證人陽佩芬到庭證述屬
    實，告訴人指訴被告業已處分該原木椅，將之侵占入己云云，尚難認為真實。又
    告訴人因索討原木椅被拒，除提出竊取前開電扇等物告訴外，併提出侵占告訴，
    惟被告已當庭表示願返還該原木椅與告訴人，至原木椅如何運回或有無保管費應
    予償還乃二人應自行協商之民事問題，尚難以被告遲未主動運回原木椅予告訴人
    ，即謂被告係不法侵占，本件係民事糾葛，被告犯罪嫌疑不足，此外復查無其他
    積極證據，足認被告有告訴人指訴之犯行，不能證明被告犯罪，爰為無罪之諭知
    。
據上論斷，應依刑事訴訟法第二百九十九條第一項前段、第三百零一條第一項，刑法
第三百二十條第一項、第四十二條第二項，罰金罰鍰提高標準條例第一條前段、第二
條，判決如主文。
本案經檢察官鄭銘謙到庭執行職務
中    華    民    國      八十九      年      三      月        八      日
                                  臺灣臺東地方法院刑事庭
                                      法  官  王  重  吉
右正本證明與原本無異。
如不服本判決，應於判決送達後十日內向本院提出上訴狀。（須附繕本）
「切勿逕送上級法院」
                                      書記官  李  育  志
中    華    民    國      八十九      年      三      月        八      日
刑法第三百二十條第一項
意圖為自己或第三人不法之所有，而竊取他人之動產者，為竊盜罪，處五年以下有期
徒刑、拘役或五百元以下罰金。


司法院資訊處製作；財團法人民間司法改革基金會備份。
